臺灣高等法院刑事裁定
110年度侵聲再字第19號
再審聲請人
即受判決人  高福生


上列再審聲請人因妨害性自主案件，對於本院102年度侵上訴字
第137號，中華民國102年7月24日第二審確定判決（原審案號：
臺灣臺北地方法院101年度侵訴字第80號，起訴案號：臺灣臺北
地方檢察署101年度偵字第4527號），聲請再審，本院裁定如下
：
    主  文
再審之聲請駁回。 
    理  由
一、聲請意旨略稱：再審聲請人即受判決人甲○○（下稱聲請人）
    因妨害性自主案件經判刑入監執行，心中非常不滿和怨恨，
    請法官調閱之前相關再審卷宗，不難看出這是一件金錢交易
    性交易行為，只因沒有付錢而遭A女提告強姦，新事證要哪
    裡去找，我也沒有新事證，現階段就是把A女找出來，請她
    說出良心話，請法官為我爭取再審，重新開庭調查，一定要
    把A女拘提到案，把真相說出來云云。
二、按再審之聲請，應以再審書狀敘述理由，附具原判決之繕本
    及證據，提出於管轄法院為之，刑事訴訟法第429條定有明
    文，考其立法目的係為確定聲請再審之案件及其範圍。查再
    審聲請人對原確定判決聲請再審，固以再審書狀敘述理由，
    惟其所檢附原判決繕本僅有14頁，尚有部分缺漏，依法本應
    先命補正，然因本案再審聲請人聲請再審之案件並無與別案
    混淆或範圍不明之虞，為免訴訟資源之額外浪費，且對再審
    聲請人尚無不利之思量，於本院直接依職權調取原判決之繕
    本並無不便之情況下，逕由本院依職權列印原確定判決附卷
    即可確認再審聲請人聲請再審之案件，爰不再無益贅命再審
    聲請人補正原判決之繕本，合先敘明。
三、判決在第三審確定者，對於該判決聲請再審，除以第三審法
    院之法官有第420條第1項第5款情形為原因者外，應由第二
    審法院管轄之，刑事訴訟法第426條第3項定有明文。又經法
    院認無再審理由而以裁定駁回後，不得更以同一原因聲請再
    審，刑事訴訟法第434條第3項已有明文。法院認為聲請再審
    之程序違背規定者，應以裁定駁回之，刑事訴訟法第433條
    前段亦規定甚明。所謂「同一原因」，係指同一事實之原因
    而言；是否為同一事實之原因，應就重行聲請再審之事由暨
    其提出之證據方法，與已經實體上裁定駁回之先前聲請，是
    否完全相同，予以判斷，若前後二次聲請再審原因事實以及
    其所提出之證據方法相一致者，即屬同一事實之原因，自不
    許其更以同一原因聲請再審（最高法院108年度台抗字第969
    號、107年度台抗字第1166號裁定意旨參照）。
四、經查：
（一）聲請人因妨害性自主案件，經臺灣臺北地方法院101年度
      侵訴字第80號判決認聲請人犯刑法第221條第1項之強制性
      交罪，處有期徒刑4年，經其提起上訴，本院以102年度侵
      上訴字第137號判決上訴駁回，再經最高法院以102年台上
      字第5156號判決上訴駁回確定等情，有本院被告前案紀錄
      表在卷可稽，並有該確定判決在卷可按，合先說明。　　
（二）本件再審聲請人以再傳喚、拘提證人即A女到庭，由其說
      出良心話云云，以證明本件僅係性交易後未付錢，並非性
      侵害，聲請人並無妨害性自主之犯行云云，並以此作為本
      件聲請再審之新證據，然聲請人前曾執此相同證據、同一
      事實原因向本院聲請再審，而經本院以103年度侵聲再字
      第6號裁定以上開證據為本案卷內之證據資料，且為聲請
      人及法院所明知，並經法院審理時調查審酌，已非屬發見
      確實之新證據，且聲請人所執之聲請再審理由，細繹其內
      容，或指摘本件事實之認定有誤、或法院採證不當、違背
      證據法則及無罪推定法則等為論點，指摘原判決違誤，並
      就原判決所認定之事實及所採之證據等再為爭辯，均與聲
      請再審之法定要件不合，自不足為聲請再審之理由等為由
      ，駁回其再審之聲請，並經最高法院103年度台抗字第224
      號駁回抗告確定。聲請人嗣再以此相同之證據方法、事實
      理由向本院聲請再審，而分別經本院106年度侵聲再字第1
      5號、107年度侵聲再字第36號、108年度侵聲再字第21號
      、109年度侵聲再字第23、39號、110年度侵聲再字第6、1
      1裁定以聲請人係以同一事由聲請再審，其此部分聲請之
      程序違背法律規定而予駁回確定，有本院前開裁定及被告
      前案紀錄表附卷可稽。前開裁定雖為104年1月23日修正通
      過（同年2月4日公布）之刑事訴訟法施行前駁回聲請人聲
      請再審之裁定，但裁定內容並未以該證據「非屬事實審法
      院於判決前因未發現而不及調查斟酌之新證據」為唯一理
      由，且該證據已經法院調查並於判決中說明取捨認定之理
      由，該證據亦不符合修正後刑事訴訟法第420條第1項第6
      款，及增定第3項之規定，聲請意旨以同一事由聲請再審
      ，聲請再審之程序違背法律規定，且無從補正，是本件聲
      請不合法，應予駁回。
五、末按聲請再審之案件，除顯無必要者外，應通知聲請人及其
    代理人到場，並聽取檢察官及受判決人之意見。但無正當理
    由不到場，或陳明不願到場者，不在此限。前項本文所稱「
    顯無必要者」，係指聲請顯屬程序上不合法且無可補正或顯
    無理由而應逕予駁回，例如非聲請權人、逾法定期間、以撤
    回或駁回再審聲請之同一原因聲請再審等情形，或再審原因
    已明，顯有理由而應逕為開始再審之裁定，刑事訴訟法第42
    9條之2及法院辦理刑事訴訟案件應行注意事項第177條之4分
    別定有明文。本件再審聲請既有上述程序違背法律規定之處
    ，且無從命補正，參酌上開說明，本件顯無踐行通知再審聲
    請人到場並聽取檢察官意見等程序之必要，附此敘明。
據上論斷，應依刑事訴訟法第433條前段，裁定如主文。
中　　華　　民　　國　　110 　年　　5 　　月　　31　　日
                  刑事第十四庭  審判長法　官  黃斯偉
                                      法　官  許泰誠
                                      法　官  程克琳
以上正本證明與原本無異。
如不服本裁定，應於收受送達後五日內向本院提出抗告狀。
                                      書記官  劉靜慧  
中　　華　　民　　國　　110 　年　　6 　　月　　2 　　日